# 请教陈版，实务操作中的一些合并问题

提问人：天盈地翼 V5 时间：2019-04-08 08:44:50
陈版好，想请教一下，甲公司持有 A 公司48%的股份是否可以用成本法进行并表？比如甲公司对 A 公司的经营策略和财务政策有决定权，并有董事会成员占 A公司多数等。
另外还有一个问题，通过增资扩股形成企业合并的，收购方（企业）与被收购方（自然人）如果是一致行动人，是否可以算同一控制下的企业合并？如果可以，那么这个一致行动人要满足哪些条件？谢谢陈版～

回答人：chenyiwei
1 、理论上，持股比例低于 50%也可能可以纳入合并报表范围，关键是对照合并报表准则规定的 “控制三要素” 进行判断，但此类判断所涉及的主观性和不确定性远高于基于多数股权和表决权形成的控制，因此要很谨慎。
2 、如果收购方和被增资企业在增资前后均同受同一自然人控制，且控制非暂时性，被增资方在增资完成日也构成 “业务”（即具备 “业务三要素”）
的，可以认为属于同一控制下企业合并。
如果被增资企业原为一致行动人之一所控制，而本企业的实际控制人与被增资企业的实际控制人之间原先虽有一致行动协议，但该一致行动协议的适用范围并不包括被增资企业，则仍不能认为此时的控制构成同一控制下合并。